# 收购少数股东股权，过渡期损益到底归母还是少数股东问题请教

提问人：4rfv5tgb6yhn 时间：2019-12-10 11:22:58
A 公司持有B 公司 51%的股权，现想收购另外 51% 的股权。收购过程如下： 2018 年 12 月 31 日为审计、评估基准日； 2019 年 12 月 20 日出具子公司审计报告、评估报告，并签署 25% 股权的收购协议，约定 “基准日至收购日之间的损益归买受方所有”。
问题：假设 2019 年 12 月 31 日，付款、董事会改选、章程修订都完成，则 12 月为收购日， 1 月至 12 月的期间49%的损益，计入 “归母净利润”
还是 “少数股东损益”？
我理解：“过渡期损益” 条款，目的是约定实际交易价格以合同确定的价格为基础，不管过渡期内经营情况如何，价格不再变动；也就是说，过渡期损益条款，是商务条款，目的是保证价格不再变动，并非是说 1 月 1 日开始的损益就归买受方了， 1 月-12月因尚未收购完成，须继续放在少数股东损益中，但是客户现在死活要将 1-12月损益放到归母去，给他讲道理也讲不通，请问陈版主有啥明文规定可以借鉴吗，客户现在就是要求我们拿出个明文规定来，给他讲合并他说他原来持有 51% 本身就是合并，我都无语了。

回答人：chenyiwei
你的意见是合理的。过渡期损益归属少数股东的约定要成立，其前提是完成股权交易，在股权交易实际完成之前的标的股权对应的损益仍体现为归属母公司的损益。